臺灣高等法院臺中分院刑事判決　　　　95年度上重訴字第74號
上　訴　人
即　被　告　丙○○
　　　　　　　　　　（另案在臺灣臺中監獄執行中）
上　訴　人
即　被　告　乙○○
　　　　　　　　　　　弄8號
共　　　同
指定辯護人　張庭楨　律師
上列上訴人等因毒品危害防制條例案件，不服臺灣彰化地方法院
95年度訴字第203號中華民國95年10月12日第一審判決 （起訴案
號：臺灣彰化地方法院檢察署94年度毒偵字第6312、6313號，94
年度偵字第7616號），提起上訴，本院判決如下：
    主  文
原判決關於丙○○、乙○○販賣第一級毒品、丙○○販賣第二級
毒品及定執行刑部分，均撤銷。
丙○○共同連續販賣第一級毒品，累犯，處有期徒刑玖年陸月；
扣案之海洛因貳拾玖包（合計淨重拾壹點柒公克，空包裝重捌
點捌肆公克）沒收銷燬之；扣案之分裝袋伍包、LG廠牌行動電話
壹支（不含其內SIM 卡）均沒收；因販賣第一級毒品所得新臺幣
捌仟元沒收之，如全部或一部不能沒收時，以其財產抵償之。又
連續販賣第二級毒品，累犯，處有期徒刑伍年陸月；因販賣第二
級毒品所得新臺幣壹仟元沒收之，如全部或一部不能沒收時，以
其財產抵償之。應執行有期徒刑拾肆年；扣案之海洛因貳拾玖包
（合計淨重拾壹點柒公克，空包裝重捌點捌肆公克）沒收銷燬
之；扣案之分裝袋伍包、LG廠牌行動電話壹支（不含其內SIM 卡
）均沒收；因販賣第一級毒品所得新臺幣捌仟元及因販賣第二級
毒品所得新臺幣壹仟元，均沒收之，如全部或一部不能沒收時，
以其財產抵償之。
乙○○共同連續販賣第一級毒品，累犯，處有期徒刑玖年陸月；
扣案之海洛因貳拾玖包（合計淨重拾壹點柒公克，空包裝重捌
點捌肆公克）沒收銷燬之；扣案之分裝袋伍包、LG廠牌行動電話
壹支（不含其內SIM 卡）均沒收；因販賣第一級毒品所得新臺幣
捌仟元沒收之，如全部或一部不能沒收時，以其財產抵償之。
    事  實
一、丙○○前曾於民國83年間，因違反肅清煙毒條例案件，經原
    原審法院以83年度訴字第703 號判決判處有期徒刑2年2月，
    上訴後，經本院駁回上訴確定。又於83年間，因違反肅清煙
    毒條例案件，經原審法院以84年度訴緝字第96號判決判處有
    期徒刑3年2月確定。前開2罪經定應執行有期徒刑4年確定，
    入監執行後，於86年3月14日縮短刑期假釋出監； 惟於假釋
    期間，因施用毒品，遭撤銷假釋，入監執行殘刑2年4月12日
    ，而於91年7月31日縮短刑期執行完畢。 其又於94年間，因
    施用第一、二級毒品案件， 經原審法院於94年5月27日以94
    年度訴字第176號，各判處有期徒刑9月、6月， 應執行有期
    徒刑1年2月確定（現正執行中）。乙○○則曾於90年間，因
    施用第一級毒品案件，經原審法院以90年度訴字第1327號判
    決判處有期徒刑8月確定； 又因施用第二級毒品案件，經原
    審法院以91年度斗簡字第110號判決判處有期徒刑5月確定；
    前開2罪嗣經裁定定其應執行之刑為有期徒刑11 月確定；入
    監執行後，於93年4月4日執行完畢。
二、丙○○、乙○○二人係男女朋友關係，其等均因有施用毒品
    之慣行，明知海洛因業經毒品危害防制條例列為第一級毒品
    管制，依法不得販賣、持有，為圖謀厚利俾供購毒施用，丙
    ○○、乙○○竟共同基於販賣第一級毒品海洛因之概括犯意
    聯絡，先由丙○○、乙○○二人，共同在不詳地點，向不詳
    姓名年籍之成年人購入不詳重量之第一級毒品海洛因後，即
    推由乙○○利用其所有，平日由乙○○、丙○○共同使用，
    內裝0000000000門號之LG廠牌行動電話一支，與使用行動電
    話門號0000000000門號之乙○○友人楊忠鵬聯繫後，於附表
    所示之時間，均在彰化縣田中鎮○○路旁之電力公司前，以
    每小包第一級毒品海洛因新臺幣（下同）1000元代價，共同
    連續販售海洛因予楊忠鵬共計八次，得款合計8000元，即由
    丙○○、乙○○共同留作購毒之用。其後，丙○○、乙○○
    復承前販賣第一級毒品牟利之概括犯意，因已無可供出售之
    第一級毒品海洛因，即推由丙○○於94年9月20日下午3時許
    ，在彰化縣永靖鄉○○路○段三四巷九十弄十二號蒲朝世住
    處前，以11萬元之代價，向蒲朝世（經本院以95年度上訴字
    第1737號判決就其販賣第一級毒品犯行，判處有期徒刑9年6
    月確定）販入第一級毒品海洛因29包（其中7包毛重均為1.0
    公克、11包毛重均為0.4公克、4包毛重均為0.3公克、7包毛
    重均為0.5公克。經鑑定合計淨重11.37公克，空包裝重8.84
    公克），欲俟機出售牟利。
三、丙○○另明知甲基安非他命業經毒品危害防制條例列為第二
    級毒品管制，依法不得販賣、持有，竟意圖營利，基於販賣
    第二級毒品甲基安非他命之概括犯意，於94年8月間某2日，
    在其當時位於彰化縣田中鎮○○路79號二樓居處，以每小包
    第二級毒品甲基安非他命500 元代價，連續販售予當時借住
    該處之友人曾朝柏共計2次，得款共1,000元，並由丙○○留
    供己用。
四、嗣於94年9月21日上午9時，經警持搜索票，至丙○○、乙○
    ○當時位於彰化縣田中鎮○○路79號居處搜索，當場於乙○
    ○身上查扣乙○○、丙○○共同持有，供販賣之海洛因29包
    （合計淨重11.37公克，空包裝重8.84公克）， 及乙○○所
    有，供丙○○、乙○○聯絡販賣第一級毒品海洛因所用，內
    含0000000000門號SIM卡之LG廠牌行動電話1支、丙○○所有
    供與乙○○販賣海洛因預備用之分裝袋5包，始查知上情。
五、案經彰化縣警察局北斗分局報告臺灣彰化地方法院檢察署檢
    察官偵查起訴。
    理  由
壹、有關於證據能力部分：
一、按被告以外之人（包括證人、鑑定人、告訴人、被害人及共
    同被告等）於檢察事務官、司法警察官或司法警察調查中所
    為之陳述，與審判中不符時，其先前之陳述具有較可信之特
    別情況，且為證明犯罪事實存否所必要者，得為證據，刑事
    訴訟法第159條之2定有明文。所謂「前後陳述不符」之要件
    ，應就前後階段之陳述進行整體判斷，以決定其間是否具有
    實質性差異，惟無須針對全部陳述作比較，陳述之一部分有
    不符，亦屬之。而所謂「具有較可信之特別情況」之情形，
    亦應就前後陳述時之各種外部情況進行比較，以資決定何者
    外部情況具有可信性。若陳述係在特別可信之情況下所為，
    則虛偽陳述之危險性即不高，雖係審判外陳述，或未經被告
    為反對詰問、對質，仍得承認其有證據能力。所稱「外部情
    況」之認定，例示如下：
    1.時間之間隔：陳述人先前陳述是在記憶猶新的情況下直接
      作成，一般與事實較相近，事後即可能因記憶減弱或變化
      ，致有不清晰或陳述不符之現象發生。
    2.有意識的迴避：由於先前陳述時被告未在場，是陳述人直
      接面對詢問警員所為陳述較為坦然；事後可能因陳述人對
      被告有所顧忌或同情，因而在被告面前較不願陳述不利被
      告之事實。
    3.受外力干擾：陳述人單獨面對檢察事務官或司法警察（官
      ）所為之陳述，程度上較少會受到來自被告方面強暴、脅
      迫、詐欺、利誘或收買等外力之影響，其陳述較趨於真實
      。若被告在庭或有其他成員參與旁聽時，陳述人可能會本
      能的作出迴避對被告不利之證述，或因不想生事招惹麻煩
      乃虛構事實或進而否認以前之供述而為陳述。
    4.事後串謀：證人對警察描述其所親身經歷之情形，因較無
      時間或動機去編造事實，客觀上亦較難認與被告間有勾串
      情事，其陳述具有較可信性。但事後因特殊關係，雙方可
      能因串謀、請託而統一口徑；或事後情況變化，兩者從原
      先敵對關係變成現在友好關係，抑或業已由中取得利益等
      情形，其陳述即易偏離事實而較不可信。
    5.警詢或檢察事務官偵查時，有無辯護人、代理人或親友在
      場：如有上開親誼之人在場，自可期待證人為自由從容之
      陳述，其證言之可信度自較高。
    6.警詢或檢察事務官所作之偵查筆錄記載是否完整：如上開
      筆錄對於犯罪之構成要件、犯罪態樣、加重減輕事由或起
      訴合法要件等事實或情況，均翔實記載完整，自可推定證
      人之陳述，與事實較為相近，而可信為真實。法院應斟酌
      上列因素綜合判斷，亦應細究陳述人之問答態度、表情與
      舉動之變化，此一要件係屬訴訟法事實之證明，以自由證
      明為已足，且應由主張此項證據之人證明。惟此僅係確定
      上開陳述有無證據能力而已，至該證據具有證據能力後，
      其證據力之強弱問題（指證明力），仍待法院綜合全辯論
      意旨及調查證據所得，依法認定之。
    本件證人楊忠鵬、曾朝柏於警詢中及原審審理時之證述，雖
    有前後陳述不符之情形，本院審酌其等於警詢中之證述，並
    無何不當取供之情形，且彼時距案發日較近，當時記憶自較
    深刻，可立即反應所知，不致因時隔日久而遺忘案情；又較
    無來自被告或其他成員同庭在場之壓力而出於虛偽不實之指
    證，或事後串謀而故為迴護被告之機會，揆諸上開說明，證
    人楊忠鵬、曾朝柏於警詢中所為之陳述，客觀上應具有較可
    信之特別情況，且亦為證明犯罪事實存否所必要，依上揭規
    定，其等於警詢中之證言自得為證據，而有證據能力。
二、另按刑事訴訟法第159條之1規定：被告以外之人於審判外向
    法官所為之陳述，得為證據。被告以外之人於偵查中向檢察
    官所為之陳述，除顯有不可信之情況者外，得為證據。本件
    證人曾朝柏於檢察官偵訊中及原審審理時之供述，雖亦有前
    後陳述不符之情形，本院審酌其於檢察官偵訊中係經具結而
    為陳述，衡情自必小心謹慎以免觸犯偽證罪，且證人曾朝柏
    於原審審理時不僅未提出、主張任何可供證明其於檢察官偵
    訊時所為之陳述，究有如何之「顯有不可信之情況」以供得
    以即時調查等情，甚而陳稱偵訊筆錄所記載均係其所陳述，
    內容也都實在等語（ 見原審95年7月25日審判筆錄），且其
    於偵查所述亦無證據顯示有不當取供之情形，足認證人曾朝
    柏於檢察官偵訊中所言並無「顯有不可信之情況」存在，從
    而證人曾朝柏於檢察官偵訊中所為之證詞，自得為證據，而
    有證據能力。另證人胡敏男為員警身份，於偵查中所為之陳
    述，復經具結，並無顯有不可信之情況，依刑事訴訟法第15
    9條之1第2項規定，得為證據，具有證據能力。
貳、有關於認定犯罪事實：
一、就被告丙○○、乙○○共同販賣第一級毒品部分：
    訊據上訴人即被告丙○○、乙○○均否認有共同販賣第一級
    毒品之犯行，被告丙○○辯稱：伊不認識楊忠鵬，也未販賣
    海洛因給楊忠鵬，而伊向蒲朝世購買之海洛因係供自己施用
    云云；被告乙○○則辯稱：伊原在酒店上班，楊忠鵬只是到
    酒店消費之客人，伊曾向楊忠鵬借用過一、二萬元未還，伊
    不知道楊忠鵬有吸毒，未曾販賣海洛因給楊忠鵬，未曾向蒲
    朝世購買海洛因云云。惟查：
  (一)按非法販賣海洛因等毒品之交易型態，有所謂「大盤」、「
    中盤」或「小盤」之分。其中「大盤」或「中盤」者，倘時
    機掌握得宜，或可查獲電子秤、帳冊、分裝袋等販賣工具，
    且因購買者眾，一旦事發，必有多數知情或買受人等可為證
    人。然在「小盤」與偶發之零星交易，因係一手交錢，一手
    交貨，交易方法簡單，對象不多，無須使用任何販賣工具，
    亦無記載帳冊之必要。此種交易方式，因交易時間短暫，未
    必有第三者知悉其情事，且茍非警方事先獲知情報，甚難於
    交易現場當場查獲。法院固不應僅憑購買者片面之指證，據
    以認定被告之非法販賣毒品之犯行，然購買者之指證在證據
    法則上既屬人證之一種，與被告之自白不得作為認定事實唯
    一證據之情形不同，如購買者之指證並無矛盾或瑕疵，亦未
    違背經驗法則與論理法則時，自不應僅因無法查得其他直接
    佐證，即對購買毒品者所為對販毒者不利之指證，全然捨棄
    不採（最高法院93年度臺上字第5742號判決意旨參見）。另
    查證人之陳述有部分前後不符，或相互間有所歧異時，究竟
    何者為可採，法院仍得本其自由心證予以斟酌，非謂一有不
    符或矛盾，即應認其全部均為不可採信。
  (二)證人楊忠鵬曾於附表所示之時間，連續撥打被告乙○○使用
    之電話，而與被告乙○○約定在彰化縣田中鎮○○路旁電力
    公司前，進行第一級毒品海洛因交易共8 次等情，業據證人
    楊忠鵬於94年11月23日警詢時證稱：其所施用之海洛因，都
    係撥打乙○○0000000000之行動電話，交易地點均在彰化縣
    田中鎮○○路旁電力公司前交易，經其確認通聯紀錄，其購
    買海洛因之時間即係在 94年7月11日、94年7月12日、94年7
    月17日、94年8月3日、94年8月6日、94年8月8日、94年8月9
    日、94年9月16日，每次都購買海洛因1小包，代價為新臺幣
    1,000元等語綦詳（見偵字第7616號卷第308-312頁）。而00
    00000000號電話用戶為乙○○，啟用日期為94年7月9日，此
    有台灣大哥大股份有限公司雙向通聯資料查詢在卷可稽（見
    偵字第7616號卷第225 頁），並經被告二人於原審坦承使用
    過0000000000電話等語在卷。經檢察官調閱被告乙○○、丙
    ○○共同使用之0000000000之電話， 該電話曾於94年7月11
    日、94年7月12日、94年7月17日、94年8月3日、94年8月6日
    、94年8月8日、94年8月9日、94年9月16日， 與證人楊忠鵬
    使用之0000000000電話通話。而被告乙○○、丙○○使用之
    0000000000門號所使用之基地臺位置，均係在彰化縣田中鎮
    ○○路156號7樓頂，且通話秒數則在5秒至20秒內， 此有臺
    灣大哥大股份有限公司雙向通聯資料查詢6紙（見偵字第761
    6號卷第225-230頁）。稽之證人楊忠鵬證述購買海洛因之時
    間，核與前開通聯紀錄所示之通話時間相符；而證人楊忠鵬
    證述之購買海洛因地點即彰化縣田中鎮○○路旁之電力公司
    ，亦核與證人楊忠鵬於與被告乙○○聯絡時，被告乙○○所
    使用門號0000000000之基地臺位置即彰化縣田中鎮○○路15
    9號7樓位置極為接近，此復有電子地圖二張附卷可稽（見原
    審卷第234、235頁）；再佐以證人楊忠鵬於警詢時，先係證
    述向被告乙○○購買海洛因之次數為 6次，經警提示通聯紀
    錄後，始確認實際購買海洛因之次數應為 8次等情，實可認
    證人楊忠鵬於警詢時就曾向被告乙○○購買海洛因之時、地
    、次數，應均係證人楊忠鵬於自由意志下所為之自由陳述。
    蓋司法警察於詢問證人楊忠鵬時，已持有前開雙向通聯資料
    查詢，倘司法警察欲蓄意教唆證人楊忠鵬誣陷被告乙○○販
    毒，實可一開始即示意證人楊忠鵬購毒次數為 8次，且交易
    地點即在基地臺所在之彰化縣田中鎮○○路即可，而非任由
    證人楊忠鵬依憑記憶，自由陳述購毒地點，及與事實略有出
    入之購毒次數。從而，證人楊忠鵬於警詢所為之證述，具有
    相當高之憑信性，應可認與事實相符。而被告丙○○與乙○
    ○既係同居男、女朋友關係，且被告丙○○、乙○○均陳稱
    會一同購買海洛因等語，而前開門號0000000000行動電話，
    亦係由被告丙○○、乙○○共同使用，是就被告乙○○販售
    海洛因予證人楊忠鵬之所得，應即係供被告丙○○、乙○○
    二人共同朋分花用。蓋被告丙○○、乙○○共同購入海洛因
    、復共同使用販售海洛因之款項，渠等就前開證人楊忠鵬八
    次購買海洛因之行為，應有犯意聯絡及行為分擔。因被告二
    人販賣海洛因予證人楊忠鵬係推由被告乙○○出面聯絡、交
    易，故而證人楊忠鵬稱其不認識被告丙○○，乃屬當然，自
    不足為有利於被告等之認定。至證人楊忠鵬於原審95年 9月
    21日審理時雖翻異前詞，改證稱：其係因警察至其住處搜索
    ，因其母親身體不舒服，就請警察不要繼續搜索，願意配合
    ，回警局後，員警就拿照片供其指認，問說毒品係向誰購買
    ，其就隨便指一個認識的，其本來說沒向乙○○買，但警察
    說這樣還要回其住處搜索，且當時乙○○欠其錢，其才會說
    乙○○有賣海洛因云云（原審卷第 220頁）；指定辯護人則
    為被告等辯護稱：被告乙○○與證人楊忠鵬間之通聯紀錄，
    無從證明係為聯絡毒品交易，且證人楊忠鵬可能係為圖供出
    來源減輕其刑，始為被告等販賣海洛因之陳述。惟查：、
    證人楊忠鵬於警偵訊時，即已就自身施用毒品犯行坦承不諱
    ，其就自身犯罪行為，尚無何懼怕，焉有可能因他人是否涉
    有販賣毒品之嫌疑，而有害怕之理？是證人楊忠鵬證稱害怕
    員警再度至其住處搜索，始指認被告乙○○販毒云云，尚與
    常情相違。而證人楊忠鵬於原審審理時，雖改證稱係因被告
    乙○○欠債，才會說乙○○有賣海洛因云云。惟於原審95年
    9月21日審理時，證人楊忠鵬證述被告乙○○係於2年前，在
    被告乙○○工作店面，向其借款 2萬元，未約定借款期限，
    亦未簽寫借據，每次還款也未寫收據，被告乙○○已在田中
    分次還款1萬5千元，至於何時還款及還款過程均已忘記云云
    （見原審卷第220、221頁）。經原審於當日審理時，命被告
    乙○○就此借款經過，與證人楊忠鵬當庭對質，被告乙○○
    則先陳稱：曾向證人楊忠鵬借款 5千元，未曾還過錢云云（
    原審卷第 224頁）；後又改稱：係向證人楊忠鵬借1、2次，
    前前後後總共借款1、2萬元，都還沒還，而楊忠鵬叫伊至少
    還5千元（原審卷第224頁）云云。從而，被告乙○○與證人
    楊忠鵬就借款次數、借款金額、借款後曾否清償等重要且不
    易記憶模糊之事項，陳述互有扞格，真實性已屬可疑！再被
    告乙○○與證人楊忠鵬間之對話時間，均係在 5秒至20秒內
    ，倘真如證人楊忠鵬所述係為討論還款事宜，焉有可能通話
    時間如此短暫？又證人楊忠鵬於警詢時，完全未曾提及二人
    間有何金錢借貸關係，而被告乙○○於原審移審訊問及準備
    程序時，甚而陳稱不認識證人楊忠鵬，渠等二人直至原審審
    理時，始突為前開辯解，更足令人懷疑係臨訟串證規避之詞
    。況證人楊忠鵬於警詢時，曾向員警表明希望不要當庭對質
    ，害怕遭報復等語，亦據其供明在卷（見偵字第7616號卷第
    312頁、原審卷第221頁正面），更足徵證人楊忠鵬於原審審
    理時翻異前詞，衡係因對被告乙○○、丙○○有所顧忌或同
    情，因而不願陳述不利於被告等之事實，應可認證人楊忠鵬
    於警詢時所為，核與卷內事證相符之證述，較屬可採。從而
    ，指定辯護人為被告等辯護認證人楊忠鵬於警詢時所為證述
    ，係為圖自身施用毒品案件減輕其刑，該部分證述不可採等
    語，尚難認有據。、至本案雖因未依通訊保障及監察法核
    發通訊監察書，致尚無監聽譯文得以確認被告乙○○與證人
    楊忠鵬之前開通話內容，然依照被告乙○○與證人楊忠鵬之
    通話秒數，及證人楊忠鵬於警詢時所為前開證述，已足認定
    被告乙○○與證人楊忠鵬間之通話，應即係毒品海洛因交易
    地點之確認，指定辯護人此部分所為辯護，亦難為被告2 人
    有利之認定，併此敘明。
  (三)被告丙○○曾於94年9月20日下午3時許，以11萬元之代價，
    向證人蒲朝世購買販入第一級毒品海洛因29包等情，業據被
    告丙○○坦承不諱，核與證人蒲朝世於原審另案95年度訴字
    第268 號案件審理時，陳稱確曾販賣海洛因予被告丙○○等
    語相符（見原審卷第165頁）。而扣案之白粉29 包，經送法
    務部調查局鑑定結果，均含海洛因成分，合計淨重11.37 公
    克（空包裝重8.84公克），純度5.83％，此有該局94年12月
    14日調科壹字第140012275號鑑定通知書1紙在卷可稽（見偵
    字第7616號卷第296頁），並有海洛因29 包扣案足資佐證，
    是被告丙○○此部分自白核與事實相符。而上開向蒲朝世販
    入之海洛因29包，究係被告丙○○獨自販入，抑或與被告乙
    ○○共同販入？被告販入此29包海洛因，是否基於營利之意
    圖而販入？則需進一步究明：(1)、被告丙○○於偵訊時自承
    ：其是跟乙○○合資向蒲朝世購買海洛因等語（見偵字第76
    16號卷第253頁）， 核與被告乙○○於偵訊時自承有與丙○
    ○合資向蒲朝世購買海洛因等語（ 見偵字第7616號卷第256
    頁）相符。而員警至被告丙○○、乙○○住處搜索時，扣得
    之29包海洛因，亦係在被告乙○○身上搜得乙節，除據被告
    乙○○自承外，亦據證人即搜索員警胡敏男於偵訊時證述綦
    詳（見偵字第7616號卷第279頁）。 衡之被告丙○○、乙○
    ○既均共同居住，且自承係共同合資向證人蒲朝世購買海洛
    因，扣案之29包海洛因復在被告乙○○身上查扣，雖此次出
    面向證人蒲朝世接洽之人係被告丙○○，亦應已足認被告乙
    ○○應係與被告丙○○共同購買，而推由被告丙○○出面接
    洽取貨。(2)、被告2人曾於附表所示之94年7月11日起至94年
    9 月16日止，連續販售第一級毒品海洛因予證人楊忠鵬等情
    ，已如前述，是被告等於94年7月間起，至94年9月間止，均
    有販入、補足欲出售之海洛因，以備欲購毒之人向渠等購買
    之必要。而被告2人於94年9月20日所販入之第一級毒品海洛
    因29包，其中7包分裝為毛重1.0公克、11包分裝為毛重
    0.4公克、4包分裝為毛重0.3公克、 7包分裝為毛重0.5
    公克，此有彰化縣警察局北斗分局扣押物品目錄表在卷可稽
    （見94年度偵字第7616號卷第182-183頁）。被告等1次以高
    達11萬元之代價，購買29包海洛因毒品，不僅非一般施用毒
    品者所持有之數量；且扣案之海洛因，係按不同重量加以整
    齊分裝為大、中、小包之份量，被告等若純供己施用，當依
    照渠等平日施用之份量，分裝成同一之包裝，否則即失另行
    分裝方便取用之功用；再者海洛因價格不低，且易受潮，被
    告2人復無購毒之不便利，衡情應無1次購得如此多包囤積備
    供施用，徒增受潮損失之風險。綜上所述，應可認被告丙○
    ○、乙○○販入此29包海洛因時，即係為供意圖營利而販入
    。
  (四)再者，政府查緝毒品之施用或販賣執法甚嚴，使毒品海洛因
    益趨量微價高，販賣者率有暴利可圖；又販賣毒品者，非可
    公然為之，亦無公定之價格，不論任何包裝，均可任意分裝
    增減分量，而每次買賣之價量，亦可能隨時依雙方間之關係
    深淺、資力、需求量及對行情之認知、來源是否充裕、查緝
    是否嚴緊，購買者被查獲時供述購買對象之可能性風險之評
    估等，因而異其標準，並機動調整，非可一概而論，販賣之
    利得除經坦承犯行或價量俱臻明確外，委難察得實情，販賣
    之人從價差或量差中牟利方式雖異，其意圖營利之非法販賣
    行為則一。且查，被告丙○○、乙○○二人家庭經濟狀況均
    非「中產」或「富裕」，此有其二人警詢筆錄之記載可稽（
    偵字第7616號卷第24、37頁）；而販賣毒品之刑罰甚重，政
    府查緝甚嚴格，以被告丙○○自83年起，即有肅清煙毒條例
    、毒品危害防制條例等前科，被告乙○○自90年間起亦有施
    用毒品前科以觀（參被告二人之台灣高等法院被告前案紀錄
    表），自知販賣毒品有利可圖。若被告等不具營利之意圖，
    何必大費周章，鋌而走險？被告丙○○、乙○○二人有營利
    之意圖至堪認定。此外，尚有被告丙○○所有，預備供被告
    二人分裝海洛因以販售用之分裝袋5 包，及被告乙○○所有
    供聯絡販賣海洛因內裝門號0000000000，LG廠牌行動電話一
    支扣案足資佐證。綜上顯見，被告丙○○、乙○○辯稱未曾
    販賣第一級毒品海洛因等詞，應均係屬臨訟砌詞，要無可採
    信。證人即共同被告丙○○於原審審理時證稱並未與被告乙
    ○○一起販賣海洛因，也不知道乙○○有販賣海洛因給他人
    云云（原審卷第131頁）； 證人即共同被告乙○○於原審審
    理時證稱丙○○未曾與伊販賣海洛因給楊忠鵬云云（原審卷
    第132頁）， 均係為自己辯解並迴護另一共同被告之詞，俱
    不足採。而指定辯護人雖聲請傳喚證人楊忠鵬行交互詰問（
    本院卷第110頁），然核其所欲詰問之事項， 已經在原審行
    交互詰問時，對證人楊忠鵬均予以詰問過，經訊之被告二人
    亦稱無再傳訊之必要（本院卷第114頁）， 爰不再行傳喚證
    人楊忠鵬。本件被告丙○○、乙○○共同連續販賣第一級毒
    品海洛因之事證明確，被告等此部分犯行均洵堪認定。
二、就被告丙○○販賣第二級毒品部分：
    訊據被告丙○○否認有何販賣第二級毒品甲基安非他命之犯
    行，辯稱：伊未曾販賣毒品給曾朝柏，僅曾兩次與曾朝柏合
    資購買安非他命，曾朝柏每次出500元云云。惟查：
  (一)按非法販賣海洛因等毒品之交易型態，有所謂「大盤」、「
    中盤」或「小盤」之分。其中「大盤」或「中盤」者，倘時
    機掌握得宜，或可查獲電子秤、帳冊、分裝袋等販賣工具，
    且因購買者眾，一旦事發，必有多數知情或買受人等可為證
    人。然在「小盤」與偶發之零星交易，因係一手交錢，一手
    交貨，交易方法簡單，對象不多，無須使用任何販賣工具，
    亦無記載帳冊之必要。此種交易方式，因交易時間短暫，未
    必有第三者知悉其情事，且茍非警方事先獲知情報，甚難於
    交易現場當場查獲。法院固不應僅憑購買者片面之指證，據
    以認定被告之非法販賣毒品之犯行，然購買者之指證在證據
    法則上既屬人證之一種，與被告之自白不得作為認定事實唯
    一證據之情形不同，如購買者之指證並無矛盾或瑕疵，亦未
    違背經驗法則與論理法則時，自不應僅因無法查得其他直接
    佐證，即對購買毒品者所為對販毒者不利之指證，全然捨棄
    不採（最高法院93年度臺上字第5742號判決意旨參見）；另
    查證人之陳述有部分前後不符，或相互間有所歧異時，究竟
    何者為可採，法院仍得本其自由心證予以斟酌，非謂一有不
    符或矛盾，即應認其全部均為不可採信。
  (二)被告丙○○曾於94年8月間某2日，在其前址住處，連續以每
    包500 元之代價，出售第二級毒品甲基安非他命予證人曾朝
    柏等情，業據證人曾朝柏於94年11月23日警詢時證稱：其於
    94年間，有向丙○○購買甲基安非他命2次，94年8月份某日
    下午購買500 元之甲基安非他命1包，94年8月底某日下午，
    又購買500元之第二級毒品甲基安非他命1包，交易地點均係
    在丙○○位於彰化縣田中鎮○○路79號住處2 樓最前面之房
    間，其與丙○○、乙○○之多次通聯紀錄，均非係欲購買毒
    品，因其本即住在丙○○住處，其會害怕遭丙○○報復，沒
    辦法當場指證等語（ 見偵字第7616號卷第321-322頁）；復
    於94年12月30日檢察官偵訊時，具結證稱：其有在施用甲基
    安非他命，其曾向丙○○購買過2次毒品，各係500元等語等
    語（見偵字第7616號卷第364-366頁）。 衡之被告丙○○、
    乙○○均陳稱與證人曾朝柏素無怨隙，而被告丙○○及證人
    曾朝柏復均陳稱：於證人曾朝柏與家人發生糾紛時，由被告
    丙○○提供食宿及生活費予證人曾朝柏等語，應可認被告丙
    ○○及證人曾朝柏間，有相當之情誼關係。從而，證人曾朝
    柏實無僅係為圖供出上手減刑之利益，而甘冒偽證罪之處罰
    ，仍執意設詞誣陷提供其食宿、生活費之被告丙○○此法定
    本刑為無期徒刑或7 年以上有期徒刑重罪之罪行，上情應堪
    認定。至證人曾朝柏雖於原審95年7月25 日審理時改證稱：
    其係與被告丙○○一起出資去田尾購買甲基安非他命云云。
    惟被告丙○○及證人曾朝柏於警、偵訊時 ，均未曾提及2人
    係共同出資購買甲基安非他命，是證人曾朝柏遲至原審審理
    時，始翻異前詞，其在原審審理時所為證述之真實性已屬可
    疑；且證人曾朝柏於原審當日審理時，亦曾證稱94年12月30
    日偵訊筆錄所記載之內容，均係其所陳述，且內容都實在等
    語（見原審卷第123頁反面） ；再審以證人曾朝柏於警詢時
    ，還特別向司法警察陳明與被告丙○○間之通聯紀錄，並非
    洽談購毒事宜等語，倘證人曾朝柏確有出於己意，或受司法
    警察唆使，而欲故意誣陷被告丙○○販毒之情，當無特別告
    以司法警察，與被告丙○○間，均係直接在住處交易，而非
    利用通聯紀錄上所記載之通話聯絡毒品交易；況證人曾朝柏
    於警詢時，即已陳明：因本係住在被告丙○○住處，恐遭被
    告丙○○報復，沒辦法當場指證等語（見偵字第7616號卷第
    322 頁），應可認證人曾朝柏於原審審理時翻異前詞，實因
    囿於與被告丙○○之情誼，及憚於遭被告丙○○事後報復，
    而故為迴護被告丙○○之詞。應可認證人曾朝柏於警、偵訊
    時，所為一致之證述，具高度憑信性。
  (三)再者，政府查緝毒品之施用或販賣執法甚嚴，使毒品甲基安
    非他命益趨量微價高，販賣者率有暴利可圖；又販賣毒品者
    ，非可公然為之，亦無公定之價格，不論任何包裝，均可任
    意分裝增減分量，而每次買賣之價量，亦可能隨時依雙方間
    之關係深淺、資力、需求量及對行情之認知、來源是否充裕
    、查緝是否嚴緊，購買者被查獲時供述購買對象之可能性風
    險之評估等，因而異其標準，並機動調整，非可一概而論，
    販賣之利得除經坦承犯行或價量俱臻明確外，委難察得實情
    ，販賣之人從價差或量差中牟利方式雖異，其意圖營利之非
    法販賣行為則一。且查，被告丙○○家庭經濟狀況並非「中
    產」或「富裕」，此有其警詢筆錄之記載可稽（偵字第7616
    號卷第24頁）；而販賣毒品之刑罰甚重，政府查緝甚嚴格，
    以被告丙○○自83年起，即有肅清煙毒條例、毒品危害防制
    條例等前科以觀（參被告之台灣高等法院被告前案紀錄表）
    ，自知販賣毒品有利可圖。若被告不具營利之意圖，何必大
    費周章，鋌而走險？被告丙○○有營利之意圖至堪認定。被
    告丙○○辯稱未曾販賣第二級毒品甲基安非他命云云，應係
    事後卸責之詞，不足採信。而指定辯護人雖聲請傳喚證人曾
    朝柏行交互詰問（本院卷第110頁）， 然核其所欲詰問之事
    項，已經原審行交互詰問時，對證人曾朝柏均予以詰問過，
    經訊之被告丙○○亦稱無再傳訊之必要（本院卷第114 頁）
    ，爰不再行傳喚證人曾朝柏。被告丙○○販賣第二級毒品甲
    基安非他命犯行，事證明確，應予依法論科。
、有關論罪科刑部分：
一、查我國刑法業以中華民國九十四年二月二日總統華總一義字
    第09400014901號令修正公布第1～3、5、10、11、15、16、
    19、25～27、第四章章名、28～31、33～38、40～42、46、
    47、49、51、55、57～59、61～65、67、68、74～80、83～
    90、91-1、93、96、98、99、157、182、220、2 22、225、
    229-1、231、231-1、296-1、297、315-1、315-2、316、34
    1、343條條文；增訂第40-1、75-1條條文；刪除第56、81、
    94、97、267、322、327、331、340、345、350條條文 ；並
    自九十五年七月一日施行。被告行為後，其應適用之相關法
    律已有變更，茲就與本案適用有關之條文，比較說明如下：
  (一)法定刑中罰金刑部分：
    刑法第三十三條第五款業經修正公布，修正後刑法第三十三
    條第五款規定「罰金：新臺幣一千元以上，以百元計算之」
    ，與修正前刑法第三十三條第五款規定「罰金：（銀元）一
    元以上」不同。比較新舊法結果，以舊法即行為時法較有利
    於被告，故依刑法第二條第一項前段規定，本案被告所犯之
    罪，其法定刑併科罰金部分，自應適用行為時之法律規定決
    定其罰金部分之法定刑。
  (二)連續犯部分：
    本件被告二人所犯毒品危害防制條例第四條第一項販賣第一
    級毒品罪、被告丙○○所犯同條例第四條第二項販賣第二級
    毒品罪，均成立連續犯，因其得處徒刑之範圍乃依各該罪之
    本刑得加重至二分之一而已（況其中法定刑中死刑、無期徒
    刑部分尚且不得加重之），顯然比依新刑法規定，應將各該
    罪之數次行為分論併罰之結果為輕，依裁判時之新法第二條
    第一項比較之結果，以修正前刑法較有利於被告等，應依修
    正刪除前刑法第五十六條規定，以連續犯論處。
  (三)共同正犯、累犯部分：
    按刑法第二條第一項之規定，係規範行為後「法律變更」所
    生新舊法比較適用之準據法，故被告行為後刑法條文之修正
    ，對於被告並無有利或不利之情形者（例如新舊法處罰輕重
    相同，犯罪構成要件亦無寬嚴之別等），即無適用修正後刑
    法第二條第一項之規定比較新舊法適用之問題（最高法院95
    年度台上字第5589號判決意旨參照）。查九十四年二月二日
    修正公布，而於九十五年七月一日生效實施之新刑法第二十
    八條雖將舊法之「實施」修正為「實行」。其中「實施」一
    語，涵蓋陰謀、預備、著手及實行之概念在內，其範圍較廣
    ；而「實行」則著重於直接從事構成犯罪事實之行為，其範
    圍較狹；二者之意義及範圍固有不同，但對於本件被告丙○
    ○、乙○○共犯販賣第一級毒品罪之情形而言，刑法第二十
    八條之修正內容，對於被告二人並無「有利或不利」之影響
    。又新刑法第四十七條雖將舊刑法修正限制為受徒刑之執行
    完畢，或一部之執行而赦免後，五年以內「故意」再犯有期
    徒刑以上之罪者，始成立累犯。但上述新舊法之規定，對於
    本件被告丙○○、乙○○「故意」犯販賣第一級毒品罪、被
    告丙○○「故意」犯販賣第二級毒品罪，亦無所謂「有利或
    不利」之情形。依上說明，均無適用修正後刑法第二條第一
    項之規定比較新舊法適用之問題。
  (四)刑法第六十四條第二項原規定為：「死刑減輕者，為無期徒
    刑，或為十五年以下十二年以上有期徒刑」；修正後之該條
    項規定為：「死刑減輕者，為無期徒刑」。另刑法第六十五
    條第二項原規定為：「無期徒刑減輕者，為七年以上有期徒
    刑」；修正後之該條項規定為：「無期徒刑減輕者，為二十
    年以下十五年以上有期徒刑」。被告二人所犯之毒品危害防
    制條例第四條第一項販賣第一級毒品罪，及被告丙○○所犯
    同條例第四條第二項販賣第二級毒品罪，如後所述，本院爰
    依刑法第五十九條規定減輕其刑。而各該罪法定本刑中有死
    刑、無期徒刑或無期徒刑之規定，經比較結果，自以修正前
    之刑法第六十四條第二項、第六十五條第二項規定有利於被
    告等，自應適用該修正前之規定。
  (五)修正前刑法第五十九條規定「犯罪之情狀可憫恕者，得酌量
    減輕其刑」。修正後刑法第五十九條規定「犯罪之情狀顯可
    憫恕，認科以最低度刑仍嫌過重者，得酌量減輕其刑」，僅
    係酌減標準見解法律之明文化，非屬法律變更，故不生新舊
    法比較適用之問題。
  (六)定應執行之刑部分：
    修正後刑法第2條第1項規定：「行為後法律有變更者，適用
    行為時之法律。但行為後之法律有利於行為人者，適用最有
    利於行為人之法律」。查，修正前刑法第51條規定：「數罪
    併罰，分別宣告其罪之刑，依左列各款定其應執行者：」其
    中第5 款規定：「宣告多數有期徒刑者，於各刑中之最長期
    以上，各刑合併之刑期以下，定其刑期。但不得逾二十年。
    」修正後刑法第51條第5款則規定： 「宣告多數有期徒刑者
    ，於各刑中之最長期以上，各刑合併之刑期以下，定其刑期
    。但不得逾三十年。」比較結果，修正後刑法並非較有利於
    被告丙○○，依刑法第2條第1項前段之規定，仍應依修正前
    刑法定其應執行之刑。
  (七)沒收部分：
    沒收係屬從刑，而從刑附屬於主刑，除法律有特別規定外，
    依主刑所適用之法律（最高法院95 年第8次刑事庭會議決議
    參照）。故本件應適用修正前刑法第三十八條第一項第二款
    之規定。
二、按刑法上所謂販賣行為，不以販入後復行賣出為必要，只要
    以營利為目的，而有販入或賣出二者其一之行為，即足構成
    ，雖未及賣出，仍屬販賣既遂，其後復分次賣出，與先前之
    販入行為，均為販賣犯行而構成連續犯（參照最高法院88年
    度臺上字第2828號判決意旨）。次按海洛因、甲基安非他命
    係毒品危害防制條例第二條第二項第一款、第二款所列之第
    一、二級毒品。故核被告丙○○、乙○○共同販賣第一級毒
    品海洛因予楊忠鵬，及基於營利之目的，共同向蒲朝世販入
    第一級毒品海洛因，均係犯毒品危害防制條例第四條第一項
    之販賣第一級毒品既遂罪。而被告丙○○販賣第二級毒品甲
    基安非他命予證人曾朝柏，則係另犯毒品危害防制條例第四
    條第二項之販賣第二級毒品既遂罪。被告丙○○、乙○○因
    販賣而持有第一級毒品海洛因，被告丙○○因販賣而持有第
    二級毒品，其等持有之低度行為，均各為販賣之高度行為所
    吸收，不另論罪。被告丙○○、乙○○就連續八次販賣第一
    級毒品海洛因予楊忠鵬，及基於營利之意圖，向蒲朝世販入
    第一級毒品海洛因之犯行，具有犯意聯絡及行為分擔，為共
    同正犯。被告二人先後多次販賣第一級毒品之犯行，被告丙
    ○○先後多次販賣第二級毒品之犯行，各時間緊接，所犯罪
    名相同，顯均係各基於概括犯意反覆為之，應依（修正刪除
    前）刑法第五十六條規定，各以一罪論，並均依法加重其刑
    （其中因販賣第一級毒品罪之法定本刑中死刑、無期徒刑部
    分，被告丙○○、乙○○此部分依法不得再予加重，僅就罰
    金刑部分加重；就被告丙○○所犯販賣第二級毒品罪之法定
    本刑無期徒刑部分，亦不得加重，僅就其餘部分加重）。復
    查，被告丙○○前曾於83年間，因違反肅清煙毒條例案件，
    經原原審法院以83年度訴字第703 號判決判處有期徒刑2年2
    月，上訴後，經本院駁回上訴確定；又於83年間，因違反肅
    清煙毒條例案件，經原審法院以84年度訴緝字第96號判決判
    處有期徒刑3年2月確定；前開2罪經定應執行有期徒刑4年確
    定，入監執行後，於86年3月14 日縮短刑期假釋出監；惟於
    假釋期間，因施用毒品，遭撤銷假釋，入監執行殘刑2年4月
    12日，而於91年7月31日縮短刑期執行完畢 。乙○○則曾於
    90年間，因施用第一級毒品案件，經原審法院以90年度訴字
    第1327號判決判處有期徒刑8月確定 ；又因施用第二級毒品
    案件，經原審法院以91年度斗簡字第110 號判決判處有期徒
    刑5月確定；前開2罪嗣經裁定定其應執行之刑為有期徒刑11
    月確定；入監執行後，於93年4月4日執行完畢之事實，有臺
    灣高等法院被告前案紀錄表在卷可憑。被告等於受有期徒刑
    之執行完畢後，五年以內再犯本件有期徒刑以上之刑之各罪
    ，均為累犯，應各依法遞加重其刑（其中就被告丙○○、乙
    ○○所犯販賣第一級毒品罪之法定本刑為死刑、無期徒刑部
    分，被告丙○○、乙○○此部分依法不得再予加重，僅就罰
    金刑部分遞加重；就被告丙○○所犯販賣第二級毒品罪之法
    定本刑無期徒刑部分，依法亦不得遞加重，僅就其餘部分遞
    加重之）。復查，被告二人販賣第一級毒品海洛因，及被告
    丙○○販賣第二級毒品甲基安非他命，固戕害他人之身心，
    但依現有證據，被告二人販賣海洛因、被告丙○○販賣甲基
    安非他命之所得均不多，獲取之利益並非龐大，相對於長期
    大量販賣毒品之大毒梟而言，被告二人所為對社會治安及國
    民健康之危害顯然較輕，倘就被告二人所犯販賣第一級毒品
    部分仍遽予處以法定本刑之最低刑度即無期徒刑，就被告丙
    ○○販賣第二級毒品部分處以連續犯、累犯加重後之最低刑
    度，實屬情輕法重，且難謂符合罪刑相當性及比例原則，在
    客觀上足以令人感覺過苛而予以同情，是其二人犯罪情狀尚
    非無可憫恕，爰均依刑法第五十九條規定減輕其刑。上開有
    加重減輕事由，依法應先加重後減輕之。被告丙○○所犯毒
    品危害防制條例第四條第一項、第四條第二項之罪，犯意各
    別，罪名不同，應予分論併罰。
三、指定辯護人辯護意旨另認：本件被告丙○○、乙○○二人於
    偵查中經檢察官同意得以適用證人保護法第十四條第一、二
    項規定，並確因被告二人之供述，得以追訴他案被告蒲朝世
    ，原審疏未引用，認事用法尚有違誤等語。查，94年10月19
    日檢察官偵查時，因警方借提被告丙○○、乙○○外出查證
    ，以追查毒品之上手，檢察官於訊問被告二人時，雖曾告以
    ：「如因被告之陳述得以追訴其他共犯或前手，得適用證人
    保護法第十四條第一、二項之規定」；其後被告丙○○於同
    日警詢時即供稱確有向蒲朝世購買海洛因多次，並指認蒲朝
    世之照片，另被告乙○○亦於警詢時供稱與丙○○合資向蒲
    朝世購買海洛因，並指認蒲朝世之照片，此固有當天之訊問
    筆錄、警詢筆錄、指認照片等在卷可稽（見偵字第7616號卷
    第190、191-218頁）。然按證人保護法第十四條第一項係規
    定：「第二條所列刑事案件之被告或犯罪嫌疑人，於偵查中
    供述與該案案情有重要關係之待證事項或其他正犯或共犯之
    犯罪事證，因而使檢察官得以追訴該案之其他正犯或共犯者
    ，以經檢察官事先同意者為限，就其因供述所涉之犯罪，減
    輕或免除其刑」。第二項則規定：「被告或犯罪嫌疑人雖非
    前項案件之正犯或共犯，但於偵查中供述其犯罪之前手、後
    手或相關犯罪之網絡，因而使檢察官得以追訴與該犯罪相關
    之第二條所列刑事案件之被告者，參酌其犯罪情節之輕重、
    被害人所受之損害、防止重大犯罪危害社會治安之重要性及
    公共利益等事項，以其所供述他人之犯罪情節或法定刑較重
    於其本身所涉之罪且經檢察官事先同意者為限，就其因供述
    所涉之犯罪，得為不起訴處分」。查，另案被告蒲朝世並非
    本案被告丙○○、乙○○販賣第一級毒品之正犯或共犯，被
    告二人自無證人保護法第十四條第一項規定之適用，至為明
    確。另證人保護法第十四條第二項規定，則係檢察官得為不
    起訴處分之依據，原審未適用上開證人保護法之規定，並無
    何不當之處，辯護意旨所認容有誤會。
四、原審認被告二人販賣第一級毒品部分、被告丙○○販賣第二
    級毒品部分之犯罪事證明確，予以論罪科刑，固非無見。惟
    原判決未詳細審酌被告等是否合乎刑法第五十九條規定，致
    未對被告等酌量減輕其刑，自有未合。被告二人上訴意旨仍
    執陳詞否認犯罪，指摘原判決不當，雖無理由，惟原判決關
    於此部分既有上述可議之處，即屬無可維持，應由本院將原
    判決關於此部分撤銷改判；執行刑部分亦因失所附麗，應一
    併撤銷。爰審酌被告等因染有毒癮，為圖得利益供購毒施用
    ，而販賣毒品、被告二人共同販賣第一級毒品期間之長短、
    次數及所得，及被告丙○○販賣第二級毒品之次數、所得，
    其等販賣毒品因而提供毒品流通之管道，對社會治安、經濟
    所生危害之程度，及被告二人犯後未能坦認犯行之態度等一
    切情狀，分別量處如主文第二項、第三項所示之刑，及就被
    告丙○○部分定其應執行之刑，以示懲儆（原審公訴人雖具
    體求刑請求判處被告丙○○無期徒刑、判處被告乙○○有期
    徒刑15年，惟本院衡酌上述各項情節，認判處如主文第二、
    三項所示之刑，已足收警惕之效）。
五、沒收部分：(一)扣案之海洛因29包（ 合計淨重11.37公克，空
    包裝重8.84公克），其海洛因及海洛因之外包裝因有海洛因
    殘留，難以析離（ 可參考法務部調查局93年3月19日調科壹
    字第09300113060號函）， 均應依毒品危害防制條例第十八
    條第一項前段規定，宣告沒收銷燬之。(二)被告丙○○、乙○
    ○共同販賣第一級毒品予楊忠鵬所得之對價為8000元，而被
    告丙○○單獨販賣第二級毒品予曾朝柏之對價，則為1000元
    ，此部分雖均未扣案，仍應依毒品危害防制條例第19 條第1
    項之規定宣告沒收之；如全部或一部不能沒收時，則分別以
    被告丙○○、乙○○之財產抵償之。(三)扣案之LG廠牌行動電
    話1支（內裝0000000000門號SIM卡），係被告乙○○所有，
    且供被告丙○○、乙○○販賣第一級毒品海洛因所用，已如
    前述。該支LG廠牌行動電話（不含其內SIM 卡），自應依毒
    品危害防制條例第19條第1項之規定，宣告沒收之。 至門號
    0000000000之SIM 卡，依國內電信公司一般定型化契約之約
    定，該晶片卡之所有權乃係屬電信公司所有，申請人僅因承
    租門號而取得晶片卡使用權，自不得併將該SIM 卡宣告沒收
    。(四)扣案之分裝袋5 包，係被告丙○○所有，業據被告丙○
    ○自承在卷。查，被告所有供犯罪所用之物應係指已具體供
    犯罪使用者言，本案扣押之分裝袋5 包，既尚未被使用，應
    係供被告二人販賣海洛因預備之物，爰依修正前刑法第三十
    八條第一項第二款規定宣告沒收。(五)再扣案之電子秤一臺，
    被告丙○○陳稱係蒲朝世所有，且據卷附蒲朝世與被告丙○
    ○於94年8月17日之通訊監察譯文記載內容為「丙○○： 喂
    ！我在外面，再兩個，蹺蹺板再借我一下；蒲朝世：好。」
    此有通訊監察譯文表1紙在卷可稽（見偵字第7616號卷第199
    頁），足認被告丙○○前開所言非虛，應可認前開電子秤非
    被告丙○○、乙○○所有，自不得依毒品危害防制條例第19
    條第1項規定宣告沒收。又，扣案之另1支行動電話，雖據被
    告乙○○陳稱為其所有，然既乏證據足資證明被告乙○○曾
    持之犯罪或預備供犯罪之用，亦非違禁物，本院自無從宣告
    沒收。
據上論結，應依刑事訴訟法第三百六十九條第一項前段、第三百
六十四條、第二百九十九條第一項前段，毒品危害防制條例第四
條第一項、第二項、第十八條第一項前段、第十九條第一項，刑
法第二條第一項前段、第十一條、第二十八條、第四十七條第一
項、第五十九條、（修正刪除前）第五十六條、（修正前）第五
十一條第五款、（修正前）第三十八條第一項第二款，判決如主
文。
本案經檢察官甲○○到庭執行職務。
中　　華　　民　　國　　96　　年　　2 　　月　　8 　　日
            刑事第四庭    審判長法　官  洪  耀  宗
                                法　官  陳  欣  安
                                法　官  江  德  千
上列正本證明與原本無異。
如不服本判決應於收受送達後十日內向本院提出上訴書狀，其未
敘述上述之理由者並得於提起上訴後十日內向本院補提理由書 (
均須按他造當事人之人數附繕本)。
                                書記官  吳  麗  琴
中　　華　　民　　國　　96　　年　　2 　　月　　8 　　日
【附錄論罪科刑法條】
毒品危害防制條例第4條第1項、第2項
製造、運輸、販賣第一級毒品者，處死刑或無期徒刑；處無期徒
刑者，得併科新臺幣1千萬元以下罰金。
製造、運輸、販賣第二級毒品者，處無期徒刑或7年以上有期徒
刑，得併科新臺幣7百萬元以下罰金。
附表：
┌─┬──────┬───────┬─────┐
│編│交 易 時 間 │ 交 付 地 點  │ 交易價格 │
│號│            │              │（新臺幣）│
├─┼──────┼───────┼─────┤
│１│94年7月11日 │彰化縣田中鎮廣│1,000元   │
│  │            │義路旁之電力公│          │
│  │            │司前          │          │
├─┼──────┼───────┼─────┤
│２│94年7月12日 │同上          │1,000元   │
├─┼──────┼───────┼─────┤
│３│94年7月17日 │同上          │1,000元   │
├─┼──────┼───────┼─────┤
│４│94年8月3日  │同上          │1,000元   │
├─┼──────┼───────┼─────┤
│５│94年8月6日  │同上          │1,000元   │
├─┼──────┼───────┼─────┤
│６│94年8月8日  │同上          │1,000元   │
├─┼──────┼───────┼─────┤
│７│94年8月9日  │同上          │1,000元   │
├─┼──────┼───────┼─────┤
│8 │94年9月16日 │同上          │1,000元   │
└─┴──────┴───────┴─────┘
